---
title: "LAB 47 (MD)"
author: "AnaGSanjuanM"
date: "2023-03-18"
output:
  pdf_document: default
  html_document: default
---

--------------------------LABORATORIO 47--------------------------------

Hecho con gusto por Carla Carolina Pérez Hernández (UAEH)

V3

---------------Alumna: Ana Grisel Sanjuan Merida--------------------------

LABORATORIO - Gráficos en R con ggplot2 para Ciencia de Datos

Graficas de barras en R 

Instalanr paquete con los datos

install.packages("gapminder")

install.packages("ggplot2")

Cargar libreria ggplot2 y gapminder
```{r}
library(ggplot2)
library(gapminder)
```

Cargar y visualizar datos al entorno
```{r}
data("gapminder")
```

Filtrando por año 2007

Se crea objeto llamado gapminder2007

Se aprecia el data en el environment
```{r}
gapminder2007 <- gapminder[gapminder$year == '2007', ]
```

Gráfica de barras

Se extraen datos de gapminder2007

La gráfica tendrá diversos elementos estéticos

Variable X será un factor de conteo de cuántos países incluye cada continente

El gráfico será de barras
```{r}
ggplot(data=gapminder2007,
       mappin = aes(x = factor(continent)))+
  geom_bar()
```

Grafica de barras (VERTICAL)

Se extraen datos de gapminder2007

La gráfica tendrá diversos elementos estéticos

Variable X será un factor de conteo de cuántos países incluye cada continente

El gráfico será de barras en vertical
```{r}
ggplot(data=gapminder2007,
       mappin = aes(x = factor(continent)))+
  geom_bar() +
  coord_flip()
```

Creando etiqueta para expectativa de vida a través de variable categórica

Se extraen datos de gapminder2007 fijando la expectativa de vida

La etiqueta tendrá condicionante: como input gapminder2007

Sí dentro de la variable hay un conteo menor a cincuenta, la categoría será "poca"

Sí dentro de la variable hay un conteo menor a setenta, la categoría será "media"

Sí dentro de la varibales no se cumple con ninguna de las dos condicionantes, la categoría será "alta"

Se visualiza en el environment
```{r}
gapminder2007$lifeExp_label <- ifelse(
  gapminder2007$lifeExp < 50,
  "poca",
  ifelse(gapminder2007$lifeExp < 70,
         "media" ,
         "alta"))
```


Guardando grafica en variable

Primero generamos objeto p

De los datos de gapminder2007

Los elementos estéticos son que en la X será un factor de conteo de los continente

Con un rellenado con base en la etiqueta lifeExp_label 
```{r}
p <- ggplot(data=gapminder2007,
            mapping = aes(x = factor(continent),
                          fill = lifeExp_label)) 
```


Stacked bar chart (apilada)

Del objeto p agregamos una capa: geom_bar

Es una gráfica apilada con base en la expectativa de vida

Con relación al conteo de los países en los continentes que revelan nivel alto, medio y poca de lifeExp
```{r}
p + geom_bar(position = "stack", stat = "count")
```

            
Dodge bar chart (separada)

Del objeto p agregamos una capa: geom_bar

Es una gráfica separada con base en la expectativa de vida

Con relación al conteo de los países en los continentes que revelan nivel alto, medio y poca de lifeExp
```{r}
p + geom_bar(position = "dodge", stat = "count")
```


LLENA 100% + percent barchart

Del objeto p agregamos una capa: geom_bar

Es una gráfica fill (del 100%) con base en la expectativa de vida

Con relación al conteo de los países en los continentes que revelan nivel alto, medio y poca de lifeExp
```{r}
p + geom_bar(position = "fill", stat = "count")
```

------------------FIN LABORATORIO 47------------------------